# 关于终止经营的披露

提问人：冰人 时间：2022-01-15 16:49:33
请教一下，本期因转让了部分子公司股权导致丧失控制权，仍持有原子公司30%的股权，因具有重大影响改为权益法核算。
问题：该子公司业务能单独区分并且规模足够大，这种因为丧失控制权导致不再并表的情况，是否属于终止经营呢？

回答人：chenyiwei
是，属于终止经营，因为由母公司和子公司所组成的企业集团中不再控制该被处置子公司所对应的业务。